【裁判字號】    97,交抗,380
【裁判日期】    970822
【裁判案由】    聲明異議
【裁判全文】
臺灣高等法院高雄分院刑事裁定         97年度交抗字第380號
抗告人即    乙○○
受處分人
上列抗告人因違反道路交通管理處罰條例案件，不服臺灣高雄地
方法院中華民國97年6月19日裁定（97年度交聲字第253號），提
起抗告，本院裁定如下：
    主  文
抗告駁回。
    理  由
一、抗告意旨略以：抗告人即受處分人於民國96年11月23日騎摩
    托車載妻自五福路朋友家中回到家，一路上並沒有警察攔檢
    或要求停車，而本人有戴安全帽，是坐在車後的妻子沒戴安
    全帽，警察下車跟隨入宅，聞到有酒味問有沒有喝酒，並要
    求要做酒測，當時抗告人心中雖有不平，但還是勉強接受酒
    測，但警察仍拒絕酒測前讓伊漱口，僅願意等一下再測。經
    儀器測出0.27(mg/l)，並當場開舉發違反道路交通管理事件
    通知單。然抗告人並未如舉發員警所云酒後未戴安全帽，且
    載其妻行車不穩。再者，亦無「加速逃離返家顯已嚴重危害
    交通安全、秩序」，蓋警員在車上自始從未攔檢，而自宅離
    五福路轉彎處約僅20公尺，如此短距離，該如何加速逃逸？
    況且抗告人已回到家中，根本更不可能去危害交通安全、秩
    序或發生交通事故，爰依法提起抗告，請求鈞院撤銷原裁定
    ，更為適當之裁定云云。
二、按汽車（包括機器腳踏車）駕駛人，駕駛汽車經測試檢定，
    酒精濃度超過規定標準者，處1 萬5000元以上6 萬元以下罰
    鍰，並當場移置保管該汽車及吊扣其駕駛執照1 年。又汽車
    駕駛人，有第35條第1 項規定之情形者，應接受道路交通安
    全講習。道路交通管理處罰條例第35條第1 項第1 款、第24
    條第1 項第2 款分別定有明文。另依違反道路交通管理事件
    統一裁罰基準及處理細則第12條第1 項第12款規定，行為人
    駕駛汽車經測試檢定，其吐氣所含酒精濃度超過規定之標準
    值未逾每公升0.02毫克，而未嚴重危害交通安全、秩序或發
    生交通事故，且情節輕微，以不舉發為適當者，交通勤務警
    察或依法令執行交通稽查任務人員得對其施以勸導，免予舉
    發。
三、經查：本件抗告人乙○○於96年11月23日21時12分許，酒後
    騎乘車號NLO-045 號重型機車搭載其妻返家，為警測得呼氣
    酒精濃度達每公升0.27毫克，經警掣單舉發，並經原處分機
    關以違反道路交通管理處罰條例第35條第1 項第1 款、第24
    條第1 項第2 款規定（汽車駕駛人酒精濃度超過規定標準）
    為由，裁處罰鍰1 萬5000元、吊扣駕照12個月及施以道路交
    通安全講習之事實，此為抗告人所自承，並有高雄市政府警
    察局舉發違反道路交通管理事件通知單、高雄市政府交通局
    違反道路交通管理事件裁決書、呼氣酒精濃度測試單、呼氣
    酒精測試器檢定合格證書各1 份在卷可稽，又經證人即本件
    舉發之警員甲○○於本院到庭證稱：「（問：96年11月23日
    9 點左右，是否在鼓山一路與五福路口有取締乙○○違規的
    事情?） 是的，我們當時在執行酒醉駕車取締的勤務，有看
    到乙○○在五福四路騎車載他太太並且都沒有戴安全帽，騎
    車不穩，有喝酒之嫌，我們有鳴笛示警要攔檢他，但他不停
    車，就往鼓山一路南向北騎並騎上人行道，我們就追緝他，
    他就加速騎到他家中，我們攔截到他家中大約有1 、2 百公
    尺。」、「（問：你有看到他們兩人都未戴安全帽？）他與
    他太太兩人確實都沒有戴安全帽。」、「（問：你所謂的騎
    車不穩何意思?） 因為他們好像有邊騎車邊聊天，致機車有
    一些搖晃的現象。酒測值0.27，我們可以採勸導的動作，但
    是當事人不配合，我們就勸導他配合酒測，但是他不出來，
    且當事人認為他沒有錯，所以我們就予以告發。」等語，已
    證述抗告人酒後駕車嚴重危害交通安全，證人甲○○與抗告
    人並無怨隙，且係毫不相識之人，衡情證人應無設詞攀誣，
    或是虛構違規事實以陷害抗告人之理。況警員執行公務時，
    本身即受有行政懲處責任之監督，且其到庭具結作證，更係
    以刑事責任擔保其證言之真實性。既無證據證明上開證人之
    證詞有何故意為虛偽不實陳述之情形，上開證述自應採信，
    抗告人空言否認酒後未戴安全帽行車不穩，並加速逃離返家
    等情，自不足採。原審裁定駁回其異議，核無違誤，抗告人
    之抗告為無理由，應予駁回。
據上論結，應依道路交通案件處理辦法第26條、刑事訴訟法第41
2 條，裁定如主文。
中    華    民    國    97    年    8    月   22    日
                  刑事第三庭    審判長法  官   周賢銳
                                      法  官   黃仁松
                                      法  官   黃憲文
以上正本證明與原本無異。
不得再抗告。
中    華    民    國    97    年    8    月   22    日
                                      書記官   施耀程


司法院資訊處製作；財團法人民間司法改革基金會備份。
